【裁判字號】    92,上易,278
【裁判日期】    920611
【裁判案由】    竊盜
【裁判全文】
臺灣高等法院臺南分院刑事判決              九十二年度上易字第二七八號   Ｃ
      上  訴  人
      即  被  告  甲  ○  ○
右上訴人因竊盜案件，不服臺灣台南地方法院九十一年度易字第一四四三號中華民國
九十二年一月十日第一審判決（起訴案號：臺灣台南地方法院檢察署九十一年度偵字
第九七五六號），提起上訴，本院判決如左：
      主      文
上訴駁回。
      事      實
一、甲○○前於民國九十一年八月十六日因違反毒品危害防制條例案件，經台灣台南
    地方法院以九十一年度南簡上字第一○五號，判處有期徒刑六月，緩刑三年確定
    （不構成累犯）。猶不知悔改，於九十一年九月十日，在臺南市○○路與成功路
    口，自不詳姓名年籍、綽號「昌仔」之友人處，得知在臺南縣安定鄉海寮村七之
    五○號左側旁產業道路，停放一輛原為乙○○所有，於九十一年九月十二日十三
    時許，在臺南市○○街○段一六五號前失竊，經移置上址之車牌號碼ＷＨＢ─六
    ○一號機車，竟與方俊清（已判刑確定）共同基於意圖為自己不法所有之犯意聯
    絡，於九十一年九月十三日十一時許，由方俊清騎乘ＵＷＲ─三八一號機車搭載
    甲○○至上址，趁無人注意之際，共同持甲○○姑姑所有客觀上對人之生命、身
    體具有危險性而可供兇器使用之梅花扳手三支及梅開扳手、Ｔ字扳手、螺絲起子
    、六角扳手各一支，著手竊取上開乙○○所有車號ＷＨＢ─六○一號機車之車輪
    ，擬於得手後換裝至方俊清騎乘之ＵＷＲ─三八一號機車上，適為巡邏員警郭中
    庸發現方俊清左手持內裝上開工具之提袋，右手持二支梅花板手，蹲下來拆解該
    機車之前車輪，甲○○則右手持一支螺絲起子，左手扶著該機車後車燈，使方俊
    清得以順利拆卸該機車之前車輪，當場查獲致未得逞，並扣得梅花扳手三支及梅
    開扳手、丁字扳手、螺絲起子、六角起子各一支。
二、案經臺南縣善化分局報請臺灣臺南地方法院檢察署檢察官偵查起訴。
      理      由
一、右揭事實，業據被告甲○○否認竊盜，惟被告於本院備程序中已承認去拆別人
    的機車零件作參考，方俊清拆卸時，被告扶著機車，讓方俊清方便拆，還未拆下
    ，即被查獲等語。（見本院卷九十二年五月六日筆錄），可見被告確有與共同實
    施竊盜行為，核與已判刑確定之共同被告方俊清所供述相符，證人即現場查獲警
    員郭中庸於偵查、原審中之證述情節相符（見偵查卷第一七頁反面及第一八頁及
    原審卷第三二至三三頁），並經被害人乙○○於警訊時指述在卷（見警卷），復
    有現場照片四張、贓物認領保管單一紙、車輛竊盜、車牌失竊資料個別查詢報表
    ─查詢車輛認可資料一件附卷可稽（見警卷）及梅花扳手三支、梅開扳手、丁字
    扳手、螺絲起子、六角扳手各一支扣案可資佐證，事證明確，被告二人犯行洵堪
    認定。
二、查被告持以竊取上開車輪之梅花板手三支分別為：長二十八公分、寬一．二公分
    ，長二十四．五公分、寬一．二公分，長十八．五公分、寬一公分；梅開扳手一
    支長二十八公分、寬二公分；丁字扳手一支長度約三十公分；螺絲起子一支長度
    約十九．五公分；六角扳手一支長度約十五公分，且上開扳手均係質地堅硬之鐵
    製品，業經台灣台南地方法院勘驗明確，有台灣台南地方法院九十一年十一月二
    十六日勘驗筆錄在卷可按（見台灣台南地方法院卷第四五頁），是上開扳手客觀
    上足以危害他人生命、身體之安全，可供兇器使用。核被告所為，係犯刑法第三
    百二十一條第二項、第一項第三款之加重竊盜未遂罪。被告二人就上開犯行，有
    犯意聯絡及行為分擔，應論以共同正犯。又被告二人著手於竊盜行為之實施而未
    遂，爰依刑法第二十六條前段之規定，減輕其刑。
三、原審認被告犯行明確，因予適用刑法第二十八條、第三百二十一條第二項、第一
    項第三款、第二十六條前段、第四十一條第一項前段，罰金罰鍰提高標準條例第
    一條前段、第二條，並審酌被告年輕力壯，不思正途，隨意竊取他人財物，等一
    切情狀，量處有期徒刑四月，並諭知易科罰金之折算標準。扣案之梅花扳手三支
    及梅開扳手、丁字扳手、螺絲起子、六角起子各一支，係被告甲○○之姑姑所有
    ，非被告或共犯方俊清所有，業據被告及方俊清供明在卷（見警卷及原審卷第二
    七、三○、五五頁），爰不宣告沒收；扣案之機車鑰匙一支，雖係共犯方俊清所
    有，然非犯本件竊盜罪所用之物，亦不宣告沒收。本院核其認事用法，俱無不合
    ，量刑亦稱妥適，被告上訴意旨否認犯罪，空言指摘原判決不當，並無可取，上
    訴應予駁回。
據上論結，應依刑事訴訟法第三百六十八條，判決如主文。
本案經檢察官廖椿堅到庭執行職務。
中    華    民    國      九十二      年      六      月      十一      日
                                  臺灣高等法院臺南分院刑事第三庭
                                      審判長法官  陳    義    仲
                                            法官  宋    明    蒼
                                            法官  楊    子    莊
右正本證明與原本無異。
不得上訴。
                                      法院書記官  王    全    龍
中    華    民    國      九十二      年      六      月     十三       日
附錄法條：
刑法第三百二十一條：
犯竊盜罪而有左列情形之一者，處六月以上、五年以下有期徒刑：
一  於夜間侵入住宅或有人居住之建築物、船艦或隱匿其內而犯之者。
二  毀越門扇、牆垣或其他安全設備而犯之者。
三  攜帶兇器而犯之者。
四  結夥三人以上而犯之者。
五  乘火災、水災或其他災害之際而犯之者。
六  在車站或埠頭而犯之者。
前項之未遂犯罰之。


司法院資訊處製作；財團法人民間司法改革基金會備份。
